# 合同资产确定问题

提问人：zhongxudon 时间：2021-12-01 14:11:32
陈总，您好，请教一个问题，谢谢！！
A公司系混凝土生产企业，B房地产公司正在建造一栋大楼，所需混凝土向A公司采购，合同约定B房地产公司大楼盖至 18 层时，支付前期已交货混凝土价款的60%，大楼封顶后支付剩余款项。A公司将混凝土交付B房地产公司验收合格后，A公司确认收入。
问题： A公司确认收入时，应确认为应收账款还是合同资产？如确认为合同资产，在B房地产公司大楼盖至 18 层时，将60%价款由合同资产转为应收账款，大楼封顶后将剩余40%款项转为应收账款，是否恰当？谢谢！！

回答人：chenyiwei
由于款项的收取取决于客户的建造进度，这是A公司不可控的因素，因此应确认为合同资产，到B公司的建造进度达到约定付款节点后转为应收账款。主帖理解基本合理。